src/fst/morphology/affixes/inflections-NUM.lexc
LEXICON Num10Ord !!= * @CODE@ 
+SSAQ+Der/nn+Num+Gram/Ord+Abs+Sg+3PlPoss:%>%TRUNCssaat Krestr ; !tp
+SSAQ+Der/nn+Num+Gram/Ord+Rel+Sg+3PlPoss:%>%TRUNCssaata Krestr ; !tp
+SSAQ+Der/nn+Num+Gram/Ord+Trm+Sg+3PlPoss:%>%TRUNCssaannut TrmVb ; !tp
+SSAQ+Der/nn+Num+Gram/Ord+Abl+Sg+3PlPoss:%>%TRUNCssaannit TrmVb ; !tp
+SSAQ+Der/nn+Num+Gram/Ord+Abl+Sg+3PlPoss:%>%TRUNCssaanniit TrmVb ; !tp
+SSAQ+Der/nn+Num+Gram/Ord+Lok+Sg+3PlPoss:%>%TRUNCssaanni LokVb ; !tp
+SSAQ+Der/nn+Num+Gram/Ord+Aeq+Sg+3PlPoss:%>%TRUNCssaattut AeqVb ; !tp
+SSAQ+Der/nn+Num+Gram/Ord+Ins+Sg+3PlPoss:%>%TRUNCssaannik Krestr ; !tp
+SSAQ+Der/nn+Num+Gram/Ord+Via+Sg+3PlPoss:%>%TRUNCssaatigut ViaVb ; !tp
+Num+Gram/Ord+Abs+Sg+3PlPoss:%>%TRUNCngat Krestr ; !tp
+Num+Gram/Ord+Rel+Sg+3PlPoss:%>%TRUNCngata Krestr ; !tp
+Num+Gram/Ord+Trm+Sg+3PlPoss:%>%TRUNCngannut TrmVb ; !tp
+Num+Gram/Ord+Abl+Sg+3PlPoss:%>%TRUNCngannit TrmVb ; !tp
+Num+Gram/Ord+Abl+Sg+3PlPoss:%>%TRUNCnganniit TrmVb ; !tp
+Num+Gram/Ord+Lok+Sg+3PlPoss:%>%TRUNCnganni LokVb ; !tp
+Num+Gram/Ord+Lok+Sg+3SgPoss+Orth/Alt:%>%TRUNCngani LokVb ; !PL til normal "fejl" type apriilip qulingani
+Num+Gram/Ord+Aeq+Sg+3PlPoss:%>%TRUNCngattut AeqVb ; !tp
+Num+Gram/Ord+Ins+Sg+3PlPoss:%>%TRUNCngannik Krestr ; !tp
+Num+Gram/Ord+Via+Sg+3PlPoss:%>%TRUNCngatigut ViaVb ; !tp

LEXICON tp_Gram/Ord !!= * @CODE@ obs 20200623: fleksionsmorfemgrænse er %< og ikke %> Ny PL20220522 kun til ordenstal
@U.Num.Sg@+N+Abs+Sg+3PlPoss:%<@U.Num.Sg@%TRUNCat Krestr ; !tp
@U.Num.Pl@+N+Abs+Pl+3PlPoss:%<@U.Num.Pl@%TRUNCit%POSSESSORTRUNC K_plur ; !tp
@U.Num.Pl@+N+Abs+Pl+3PlPoss+Err/Sub:%<@U.Num.Pl@%TRUNCi K_plur ; !tp
@U.Num.Sg@+N+Rel+Sg+3PlPoss:%<@U.Num.Sg@%TRUNCata Krestr ; !tp
@U.Num.Pl@+N+Rel+Pl+3PlPoss:%<@U.Num.Pl@%TRUNCisa K_plur ; !tp
@U.Num.Sg@+N+Trm+Sg+3PlPoss:%<@U.Num.Sg@%TRUNCannut TrmVb ; !tp
@U.Num.Pl@+N+Trm+Pl+3PlPoss:%<@U.Num.Pl@%TRUNCit%POSSESSORTRUNC%<nut TrmVb ; !tp 
@U.Num.Sg@+N+Abl+Sg+3PlPoss:%<@U.Num.Sg@%TRUNCannit AblVb ; !tp
@U.Num.Pl@+N+Abl+Pl+3PlPoss:%<@U.Num.Pl@%TRUNCit%POSSESSORTRUNC%<nit AblVb ; !tp 
@U.Num.Sg@+N+Abl+Sg+3PlPoss:%<@U.Num.Sg@%TRUNCanniit Krestr ; !tp
@U.Num.Sg@+N+Abl+Sg+3PlPoss+Orth/Alt:%<@U.Num.Sg@%TRUNCanniik Krestr ; !tp
@U.Num.Pl@+N+Abl+Pl+3PlPoss:%<@U.Num.Pl@%TRUNCit%POSSESSORTRUNC%<niit K_plur ; !tp 
@U.Num.Pl@+N+Abl+Pl+3PlPoss+Orth/Alt:%<@U.Num.Pl@%TRUNCit%POSSESSORTRUNC%<niik K_plur ; !tp
@U.Num.Sg@+N+Abl+Sg+3PlPoss:%<@U.Num.Sg@%TRUNCanninngaanniit Krestr ; !tp
@U.Num.Sg@+N+Abl+Sg+3PlPoss+Orth/Alt:%<@U.Num.Sg@%TRUNCanninngaanniik Krestr ; !tp
@U.Num.Sg@+N+Abl+Sg+4PlPoss:%<@U.Num.Sg@%TRUNCminninngaanniit Krestr ; !tp
@U.Num.Sg@+N+Abl+Sg+4PlPoss+Orth/Alt:%<@U.Num.Sg@%TRUNCminninngaanniik Krestr ; !tp
@U.Num.Pl@+N+Abl+Pl+1PlPoss:%<@U.Num.Pl@%TRUNCtsinninngaanniit K_plur ; !tp
@U.Num.Pl@+N+Abl+Pl+1PlPoss+Orth/Alt:%<@U.Num.Pl@%TRUNCtsinninngaanniik K_plur ; !tp
@U.Num.Pl@+N+Abl+Pl+2PlPoss:%<@U.Num.Pl@%TRUNCssinninngaanniit K_plur ; !tp
@U.Num.Pl@+N+Abl+Pl+2PlPoss+Orth/Alt:%<@U.Num.Pl@%TRUNCssinninngaanniik K_plur ; !tp
@U.Num.Pl@+N+Abl+Pl+3PlPoss:%<@U.Num.Pl@%TRUNCit%POSSESSORTRUNC%<ninngaanniit K_plur ; !tp
@U.Num.Pl@+N+Abl+Pl+3PlPoss+Orth/Alt:%<@U.Num.Pl@%TRUNCit%POSSESSORTRUNC%<ninngaanniik K_plur ; !tp
@U.Num.Sg@+N+Lok+Sg+3PlPoss:%<@U.Num.Sg@%TRUNCanni LokVb ; !tp
@U.Num.Pl@+N+Lok+Pl+3PlPoss:%<@U.Num.Pl@%TRUNCit%POSSESSORTRUNC%<ni LokVb ; !tp 
@U.Num.Sg@+N+Aeq+Sg+3PlPoss:%<@U.Num.Sg@%TRUNCattut AeqVb ; !tp
@U.Num.Sg@+N+Aeq+Sg+3PlPoss+Orth/Alt:%<@U.Num.Sg@%TRUNCattuut AeqVb ; !tp
@U.Num.Pl@+N+Aeq+Pl+3PlPoss:%<@U.Num.Pl@%TRUNCit%POSSESSORTRUNC%<tut AeqVb ;
@U.Num.Sg@+N+Ins+Sg+3PlPoss:%<@U.Num.Sg@%TRUNCannik Krestr ; !tp
@U.Num.Pl@+N+Ins+Pl+3PlPoss:%<@U.Num.Pl@%TRUNCit%POSSESSORTRUNC%<nik K_plur ; 
@U.Num.Sg@+N+Via+Sg+3PlPoss:%<@U.Num.Sg@%TRUNCatigut ViaVb ; !tp
@U.Num.Pl@+N+Via+Pl+3PlPoss:%<@U.Num.Pl@%TRUNCisigut ViaVb ; !tp 

LEXICON NumOgEnere !gennemgangsleksikon for talord
og NumEnere ;
og:a NumEnere ;

LEXICON NumOgTiere !gennemgangsleksikon for talord
og NumTiere ;
og:a NumTiere ;

LEXICON NumTiere
tyve Numemorf ;
tyve+OLang/DAN+Err/Sub:tiivi Numimorf ;
tyve+OLang/DAN+Err/Sub:tsiivi Numimorf ;

tredive Numemorf ;
tredive+OLang/DAN+Err/Sub:traajua Numimorf ;
tredive+OLang/DAN+Err/Sub:traajuit Numtmorf ;

fyrre Numemorf ;
fyrre+OLang/DAN+Err/Sub:foorut Numtmorf ;

halvtreds NumCmorf ;
halvtreds+OLang/DAN+Err/Sub:haltreds NumCmorf ;
halvtreds+OLang/DAN+Err/Sub:haltressi   Numimorf ;
halvtreds+OLang/DAN+Err/Sub:haltrissi   Numimorf ;

tres NumCmorf ;
tres+OLang/DAN+Err/Sub:trissi   Numimorf ;
tres+OLang/DAN+Err/Sub:tressi   Numimorf ;

halvfjerds NumCmorf ;
halvfjerds+OLang/DAN+Err/Sub:halfjerds NumCmorf ;
halvfjerds+OLang/DAN+Err/Sub:halfiarsit Numtmorf ;
halvfjerds+OLang/DAN+Err/Sub:halfiiarsit Numtmorf ;

firs NumCmorf ;
firs+OLang/DAN+Err/Sub:fiarsi Numimorf ;
firs+OLang/DAN+Err/Sub:fiiarsi Numimorf ;

halvfems NumCmorf ;
halvfems+OLang/DAN+Err/Sub:halvfams NumCmorf ;
halvfems+OLang/DAN+Err/Sub:halfams NumCmorf ;

LEXICON NumHundreder
hundrede Numemorf ;
hundrede NumEnere ;
hundrede NumOgEnere ;
hundrede NumOgTiere ;
hundrede:hunnoruju NumEnere ;
hundrede:hunnorujut NumEnere ;
hundrede:hunnoruju NumOgEnere ;
hundrede:hunnoruju NumOgTiere ;
hundrede:hunnoruju NumTusinder ;
hundrede:hunnoruju NumMillioner ;
hundrede+OLang/DAN+Err/Sub:hunnorujut Numtmorf ;

LEXICON NumTusinder
tusind NumCmorf ;
tusind NumEnere ;
tusind NumOgEnere ;
tusind NumOgTiere ;
tusind+OLang/DAN+Err/Sub:tuusindi Numimorf ;
tusind:tuusindi NumEnere ;
tusind:tuusindi NumOgEnere ;
tusind:tuusindi NumOgTiere ;
tusind+OLang/DAN+Err/Sub:tuusinti Numimorf ;
tusind:tuusinti NumEnere ;
tusind:tuusinti NumOgEnere ;
tusind:tuusinti NumOgTiere ;
tusind+OLang/DAN+Err/Sub:tuusint NumCmorf ;
tusind:tuusint NumEnere ;
tusind:tuusint NumOgEnere ;
tusind:tuusint NumOgTiere ;
tusindog:tuusint NumTiere ;

LEXICON NumMillioner !PL20200421 ændret til følgende med overgang fra nouns.lexc for at begrænse dobbeltformer uden at miste Num-tagging PL20200806 ændret tilbage igen !PL20200806 Efter at have undone
!fik vi ingen analyse af nogen millioner i det hele taget, men derimod analyser af *millionmillion, så jeg prøver igen af vende tilbage til mit første forslag
!livm20200727: udkommenteringen gør, at vi ikke længere kan analysere fx iinmilliardtriituusinti, men godt iinmilliontriituusinti. Et alternativ til udkommentering ville være at foretrække.
million NumCmorf ;
million NumEnere ;
million NumOgEnere ;

!LEXICON NumMillioner
! NumCmorf ;
! NumEnere ;
! NumOgEnere ;


LEXICON NumMilliarder
milliard NumCmorf ;
milliard NumEnere ;
milliard NumOgEnere ;

LEXICON NumEnere
en NumOgTiere ;
en:iin NumOgTiere ;
et NumHundreder ;
et NumTusinder ;
to NumOgTiere ;
to NumHundreder ;
to NumTusinder ;
to:tu NumOgTiere ;
to:tu NumHundreder ;
to:tu NumTusinder ;
to:tuu NumOgTiere ;
to:tuu NumHundreder ;
to:tuu NumTusinder ;
tre NumOgTiere ;
tre NumHundreder ;
tre NumTusinder ;
tre:trii NumOgTiere ;
tre:trii NumHundreder ;
tre:trii NumTusinder ;
tre:tri NumOgTiere ;
tre:tri NumHundreder ;
tre:tri NumTusinder ;
fire NumOgTiere ;
fire NumHundreder ;
fire NumTusinder ;
fire:fiar NumOgTiere ;
fire:fiar NumHundreder ;
fire:fiiar NumTusinder ;
fire:fiiar NumOgTiere ;
fire:fiiar NumHundreder ;
fire:fiiar NumTusinder ;
fem NumOgTiere ;
fem NumHundreder ;
fem NumTusinder ;
fem:fam NumOgTiere ;
fem:fam NumHundreder ;
fem:fam NumTusinder ;
fem:faam NumOgTiere ;
fem:faam NumHundreder ;
fem:faam NumTusinder ;
seks NumOgTiere ;
seks NumHundreder ;
seks NumTusinder ;
seksog:sassi NumTiere ;
seks:sas NumOgTiere ;
seks:sas NumHundreder ;
seks:sas NumTusinder ;
seks:sajs NumOgTiere ;
seks:sajs NumHundreder ;
seks:sajs NumTusinder ;
syv NumOgTiere ;
syv NumHundreder ;
syv NumTusinder ;
syv:siv NumOgTiere ;
syv:siv NumHundreder ;
syv:siv NumTusinder ;
otte NumOgTiere ;
otte NumHundreder ;
otte NumTusinder ;
otteog:oorta NumTiere ;
otte:oorta NumHundreder ;
otte:oorta NumTusinder ;
ni NumOgTiere ;
ni NumHundreder ;
ni NumTusinder ;
